【裁判字號】    99,訴,168
【裁判日期】    990226
【裁判案由】    毒品危害防制條例
【裁判全文】
臺灣板橋地方法院刑事判決              99年度訴字第168 號
公  訴  人  臺灣板橋地方法院檢察署檢察官
被      告  甲○○
上列被告因違反毒品危害防制條例案件，由檢察官提起公訴（98
年度毒偵字第8956號），經本院合議庭裁定由受命法官獨任進行
簡式審判程序，判決如下：
    主  文
甲○○施用第一級毒品，累犯，處有期徒刑壹年。
    事  實
一、甲○○有恐嚇、違反麻醉藥品管理條例、肅清煙毒條例、賭
    博、竊盜等前科，其中因違反肅清煙毒條例等案件，於民國
    （下同）86年3 月31日，經本院以86年度訴字第160 號刑事
    判決判處有期徒刑7 月（施用麻醉藥品）、3 年4 月（施用
    毒品）、無期徒刑（販賣麻醉藥品），應執行無期徒刑（施
    用麻醉藥品、施用毒品部分先行確定），於86年12月19日，
    就販賣麻醉藥品部分經臺灣高等法院以86年度上訴字第2582
    號刑事判決撤銷原審判決，惟仍判處無期徒刑，於87年8 月
    6 日，經最高法院以87年度台上字第2582號刑事判決撤銷原
    審判決，發回更審，於87年10月22日，經臺灣高等法院以87
    年度上更一字第328 號刑事判決撤銷原審判決，改為判處有
    期徒刑10年，88年2 月5 日判決確定。上開罪刑，嗣經裁定
    應執行有期徒刑13年，刑期起算日期為86年6 月24日，指揮
    書原載執行完畢日期為98年11月11日，98年6 月18日縮刑期
    滿，於92年7 月31日假釋出監，嗣經撤銷假釋，應執行殘刑
    5 年10月又24日，惟嗣於96年11月20日，經本院以96年度聲
    減字第6413號裁定減刑及定其應執行之刑後應執行殘刑4 年
    8 月又24日，刑期起算日期為94年3 月22日，指揮書原載執
    行完畢日期為98年12月15日，縮刑期滿日期為98年8 月31日
    。又其曾因施用毒品案件，於92年12月25日，經本院以92年
    度毒聲字第3941號裁定送觀察、勒戒後，認有繼續施用之傾
    向，於93年8 月30日，經本院以93年度毒聲字第1442號裁定
    送強制戒治，於94年3 月22日執行完畢，並於94年4 月1 日
    ，經臺灣板橋地方法院檢察署檢察官以94年度戒毒偵字第14
    8 號為不起訴處分確定。詎甲○○猶不知心生悔悟，竟於前
    開強制戒治執行完畢釋放後，5 年內之98年11月26日19時30
    分許，在臺北縣林口鄉○○○路○ 段389 號「優館汽車旅館
    」50 2號房內，以香菸沾取之方式施用第一級毒品海洛因1
    次，迨98年11月27日1 時30分許，為警於前開房內查獲。
二、案經臺北縣政府警察局新莊分局移送臺灣板橋地方法院檢察
    署檢察官偵查起訴。
    理  由
一、按依刑事訴訟法第284 條之1 之規定，除簡式審判程序、簡
    易程序及第376 條第1 款、第2 款所列之罪之案件外，第一
    審應行合議審判，復依同法第273 條之1 第1 項之規定，除
    被告所犯為死刑、無期徒刑、最輕本刑為三年以上有期徒刑
    之罪或高等法院管轄第一審案件者外，於第一次審判期日前
    之準備程序進行中，被告先就被訴事實為有罪之陳述時，審
    判長得告知被告簡式審判程序之旨，並聽取當事人、代理人
    、辯護人及輔佐人之意見後，裁定進行簡式審判程序。查被
    告甲○○所犯係死刑、無期徒刑、最輕本刑為三年以上有期
    徒刑以外之罪，其於準備程序中就被訴事實為有罪之陳述，
    經法官告知簡式審判程序之旨，並聽取公訴人、被告之意見
    後，業經本院合議庭依上開規定裁定由受命法官獨任進行簡
    式審判程序，合先敘明。
二、訊據被告甲○○坦承前揭犯罪事實，又被告於前開時、地經
    警查獲後採集之尿液檢體經檢驗，結果呈鴉片類陽性反應，
    此有臺北縣政府警察局新莊分局偵辦毒品案被移送人姓名及
    代碼對照表、台灣檢驗科技股份有限公司於98年12月17日出
    具之濫用藥物檢驗報告各1 紙（見臺灣板橋地方法院檢察署
    98年度毒偵字第8956號卷第42頁、第71頁）附卷足憑，堪認
    被告前開施用第一級毒品海洛因之自白與事實相符。查被告
    曾因施用毒品案件，於92年12月25日，經本院以92年度毒聲
    字第3941號裁定送觀察、勒戒後，認有繼續施用之傾向，於
    93 年8月30日，經本院以93年度毒聲字第1442號裁定送強制
    戒治，於94年3 月22日執行完畢，並於94年4 月1 日，經臺
    灣板橋地方法院檢察署檢察官以94年度戒毒偵字第148 號為
    不起訴處分確定，此有臺灣高等法院被告前案紀錄表1 份附
    卷足憑，其於強制戒治執行完畢釋放後，5 年內再犯本案施
    用第一級毒品海洛因之罪，核與毒品危害防制條例第23條第
    2 項之規定相符。
三、從而，本案事證已臻明確，被告犯行洵堪認定，自應依法論
    科。
四、核被告甲○○所為，係犯毒品危害防制條例第10條第1 項之
    施用第一級毒品罪。被告施用前持有第一級毒品海洛因之低
    度行為為其施用之高度行為所吸收而不另論罪。查被告曾因
    違反肅清煙毒條例等案件，於86年3 月31日，經本院以86年
    度訴字第160 號刑事判決判處有期徒刑7 月（施用麻醉藥品
    ）、3 年4 月（施用毒品）、無期徒刑（販賣麻醉藥品），
    應執行無期徒刑（施用麻醉藥品、施用毒品部分先行確定）
    ，於86年12月19日，就販賣麻醉藥品部分經臺灣高等法院以
    86年度上訴字第2582號刑事判決撤銷原審判決，惟仍判處無
    期徒刑，於87年8 月6 日，經最高法院以87年度台上字第25
    82號刑事判決撤銷原審判決，發回更審，於87年10月22日，
    經臺灣高等法院以87年度上更一字第328 號刑事判決撤銷原
    審判決，改為判處有期徒刑10年，88年2 月5 日判決確定。
    上開罪刑，嗣經裁定應執行有期徒刑13年，刑期起算日期為
    86 年6月24日，指揮書原載執行完畢日期為98年11月11日，
    98 年6月18日縮刑期滿，於92年7 月31日假釋出監，嗣經撤
    銷假釋，應執行殘刑5 年10月又24日，惟嗣於96年11月20日
    ，經本院以96年度聲減字第6413號裁定減刑及定其應執行之
    刑後應執行殘刑4 年8 月24日，刑期起算日期為94年3 月22
    日，指揮書原載執行完畢日期為98年12月15日，縮刑期滿日
    期為98年8 月31日，此有臺灣高等法院被告前案紀錄表在卷
    可稽，其受徒刑之執行完畢後，5 年以內故意再犯有期徒刑
    以上本案之罪，應依刑法第47條第1 項之規定論以累犯，並
    依法加重其刑。爰審酌被告施用毒品，足以戕害其身心，滋
    生其他犯罪，惡化治安，嚴重損及公益，且被告曾因施用毒
    品案件，業經觀察、勒戒、強制戒治及有期徒刑執行完畢，
    仍未戒斷其施用毒品之惡習，竟再為本件施用毒品犯行，顯
    見其不思悔改，惟考量施用毒品行為於本質上係屬自我戕害
    行為，反社會性之程度應屬較低及其犯罪後坦承犯行，態度
    尚佳等一切情狀，量處如主文所示之刑，以資懲儆。
五、至於起訴書雖請求就被告遭查獲時於屋內所查扣之內摻有海
    洛因之峰牌香菸1 盒、海洛因殘渣袋4 個、安非他命殘渣袋
    16個及甲基安非他命吸食器1 組等物予以宣告沒收（銷燬）
    ；惟訊據被告否認該等扣案物為其所有或與其本案犯行相涉
    ，而同時遭查獲之證人魏淑瑕亦證稱該品係「林鈺埼」所有
    （見臺灣板橋地方法院檢察署98年度毒偵字第8956號卷第61
    頁、第62頁），此外復乏證據證明被告所述不實，故該等物
    品核與沒收之規定不符，爰不於本案宣告沒收（銷燬），附
    此敘明。
據上論斷，依刑事訴訟法第273 條之1 第1 項、第299 條第1 項
前段，毒品危害防制條例第10條第1 項、第23條第2 項，刑法第
11條前段、第47條第1 項，判決如主文。
本案經檢察官黃明絹到庭執行職務。
中    華    民    國    99    年    2     月    26    日
                  刑事第八庭  法  官  陳鴻清
以上正本證明與原本無異。
如不服本判決，應於判決送達後10日內敘明上訴理由，向本院提
出上訴狀 (應附繕本) ，上訴於臺灣高等法院。其未敘述上訴理
由者，應於上訴期間屆滿後20日內向本院補提理由書「切勿逕送
上級法院」。
                              書記官  黃頌棻
中    華    民    國    99    年    2     月    26    日
附錄本案論罪科刑法條全文：
毒品危害防制條例第10條：
施用第一級毒品者，處六月以上五年以下有期徒刑。
施用第二級毒品者，處三年以下有期徒刑。

司法院資訊處製作；財團法人民間司法改革基金會備份。
